bg-BG: Мрежови стандарти: IEEE 1588; IEEE 1588v2; IEEE 1901; IEEE 1911.1; IEEE 1911.2; IEEE 1911.3; IEEE 802.11a; IEEE 802.11ac; IEEE 802.11ad; IEEE 802.11ax; IEEE 802.11az; IEEE 802.11b; IEEE 802.11d; IEEE 802.11e; IEEE 802.11g; IEEE 802.11h; IEEE 802.11i; IEEE 802.11j; IEEE 802.11k; IEEE 802.11mc; IEEE 802.11n; IEEE 802.11r; IEEE 802.11s; IEEE 802.11u; IEEE 802.11v; IEEE 802.11w; IEEE 802.12; IEEE 802.15.1; IEEE 802.15.4; IEEE 802.1AE; IEEE 802.1AX; IEEE 802.1D; IEEE 802.1Q; IEEE 802.1Qau; IEEE 802.1Qav; IEEE 802.1Qaz; IEEE 802.1Qbb; IEEE 802.1Qbg; IEEE 802.1Qbv; IEEE 802.1ab; IEEE 802.1ad; IEEE 802.1af; IEEE 802.1ag; IEEE 802.1ak; IEEE 802.1as; IEEE 802.1p; IEEE 802.1s; IEEE 802.1t; IEEE 802.1v; IEEE 802.1w; IEEE 802.1x; IEEE 802.2; IEEE 802.2x; IEEE 802.3; IEEE 802.3ab; IEEE 802.3ac; IEEE 802.3ad; IEEE 802.3ae; IEEE 802.3af; IEEE 802.3ah; IEEE 802.3ak; IEEE 802.3an; IEEE 802.3ap; IEEE 802.3aq; IEEE 802.3at; IEEE 802.3au; IEEE 802.3az; IEEE 802.3ba; IEEE 802.3bj; IEEE 802.3bm; IEEE 802.3bq; IEEE 802.3bs; IEEE 802.3bt; IEEE 802.3by; IEEE 802.3bz; IEEE 802.3cc; IEEE 802.3cd; IEEE 802.3i; IEEE 802.3p; IEEE 802.3q; IEEE 802.3u; IEEE 802.3x; IEEE 802.3z; IEEE 802.5; Други
hu: Hálózati szabványok: IEEE 1588; IEEE 1588v2; IEEE 1901; IEEE 1911.1; IEEE 1911.2; IEEE 1911.3; IEEE 802.11a; IEEE 802.11ac; IEEE 802.11ad; IEEE 802.11ax; IEEE 802.11az; IEEE 802.11b; IEEE 802.11d; IEEE 802.11e; IEEE 802.11g; IEEE 802.11h; IEEE 802.11i; IEEE 802.11j; IEEE 802.11k; IEEE 802.11mc; IEEE 802.11n; IEEE 802.11r; IEEE 802.11s; IEEE 802.11u; IEEE 802.11v; IEEE 802.11w; IEEE 802.12; IEEE 802.15.1; IEEE 802.15.4; IEEE 802.1AE; IEEE 802.1AX; IEEE 802.1D; IEEE 802.1Q; IEEE 802.1Qau; IEEE 802.1Qav; IEEE 802.1Qaz; IEEE 802.1Qbb; IEEE 802.1Qbg; IEEE 802.1Qbv; IEEE 802.1ab; IEEE 802.1ad; IEEE 802.1af; IEEE 802.1ag; IEEE 802.1ak; IEEE 802.1as; IEEE 802.1p; IEEE 802.1s; IEEE 802.1t; IEEE 802.1v; IEEE 802.1w; IEEE 802.1x; IEEE 802.2; IEEE 802.2x; IEEE 802.3; IEEE 802.3ab; IEEE 802.3ac; IEEE 802.3ad; IEEE 802.3ae; IEEE 802.3af; IEEE 802.3ah; IEEE 802.3ak; IEEE 802.3an; IEEE 802.3ap; IEEE 802.3aq; IEEE 802.3at; IEEE 802.3au; IEEE 802.3az; IEEE 802.3ba; IEEE 802.3bj; IEEE 802.3bm; IEEE 802.3bq; IEEE 802.3bs; IEEE 802.3bt; IEEE 802.3by; IEEE 802.3bz; IEEE 802.3cc; IEEE 802.3cd; IEEE 802.3i; IEEE 802.3p; IEEE 802.3q; IEEE 802.3u; IEEE 802.3x; IEEE 802.3z; IEEE 802.5; Egyéb
pl: Standardy sieciowe: IEEE 1588; IEEE 1588v2; IEEE 1901; IEEE 1911.1; IEEE 1911.2; IEEE 1911.3; IEEE 802.11a; IEEE 802.11ac; IEEE 802.11ad; IEEE 802.11ax; IEEE 802.11az; IEEE 802.11b; IEEE 802.11d; IEEE 802.11e; IEEE 802.11g; IEEE 802.11h; IEEE 802.11i; IEEE 802.11j; IEEE 802.11k; IEEE 802.11mc; IEEE 802.11n; IEEE 802.11r; IEEE 802.11s; IEEE 802.11u; IEEE 802.11v; IEEE 802.11w; IEEE 802.12; IEEE 802.15.1; IEEE 802.15.4; IEEE 802.1AE; IEEE 802.1AX; IEEE 802.1D; IEEE 802.1Q; IEEE 802.1Qau; IEEE 802.1Qav; IEEE 802.1Qaz; IEEE 802.1Qbb; IEEE 802.1Qbg; IEEE 802.1Qbv; IEEE 802.1ab; IEEE 802.1ad; IEEE 802.1af; IEEE 802.1ag; IEEE 802.1ak; IEEE 802.1as; IEEE 802.1p; IEEE 802.1s; IEEE 802.1t; IEEE 802.1v; IEEE 802.1w; IEEE 802.1x; IEEE 802.2; IEEE 802.2x; IEEE 802.3; IEEE 802.3ab; IEEE 802.3ac; IEEE 802.3ad; IEEE 802.3ae; IEEE 802.3af; IEEE 802.3ah; IEEE 802.3ak; IEEE 802.3an; IEEE 802.3ap; IEEE 802.3aq; IEEE 802.3at; IEEE 802.3au; IEEE 802.3az; IEEE 802.3ba; IEEE 802.3bj; IEEE 802.3bm; IEEE 802.3bq; IEEE 802.3bs; IEEE 802.3bt; IEEE 802.3by; IEEE 802.3bz; IEEE 802.3cc; IEEE 802.3cd; IEEE 802.3i; IEEE 802.3p; IEEE 802.3q; IEEE 802.3u; IEEE 802.3x; IEEE 802.3z; IEEE 802.5; Pozostałe
it: Standard di rete: IEEE 1588; IEEE 1588v2; IEEE 1901; IEEE 1911.1; IEEE 1911.2; IEEE 1911.3; IEEE 802.11a; IEEE 802.11ac; IEEE 802.11ad; IEEE 802.11ax; IEEE 802.11az; IEEE 802.11b; IEEE 802.11d; IEEE 802.11e; IEEE 802.11g; IEEE 802.11h; IEEE 802.11i; IEEE 802.11j; IEEE 802.11k; IEEE 802.11mc; IEEE 802.11n; IEEE 802.11r; IEEE 802.11s; IEEE 802.11u; IEEE 802.11v; IEEE 802.11w; IEEE 802.12; IEEE 802.15.1; IEEE 802.15.4; IEEE 802.1AE; IEEE 802.1AX; IEEE 802.1D; IEEE 802.1Q; IEEE 802.1Qau; IEEE 802.1Qav; IEEE 802.1Qaz; IEEE 802.1Qbb; IEEE 802.1Qbg; IEEE 802.1Qbv; IEEE 802.1ab; IEEE 802.1ad; IEEE 802.1af; IEEE 802.1ag; IEEE 802.1ak; IEEE 802.1as; IEEE 802.1p; IEEE 802.1s; IEEE 802.1t; IEEE 802.1v; IEEE 802.1w; IEEE 802.1x; IEEE 802.2; IEEE 802.2x; IEEE 802.3; IEEE 802.3ab; IEEE 802.3ac; IEEE 802.3ad; IEEE 802.3ae; IEEE 802.3af; IEEE 802.3ah; IEEE 802.3ak; IEEE 802.3an; IEEE 802.3ap; IEEE 802.3aq; IEEE 802.3at; IEEE 802.3au; IEEE 802.3az; IEEE 802.3ba; IEEE 802.3bj; IEEE 802.3bm; IEEE 802.3bq; IEEE 802.3bs; IEEE 802.3bt; IEEE 802.3by; IEEE 802.3bz; IEEE 802.3cc; IEEE 802.3cd; IEEE 802.3i; IEEE 802.3p; IEEE 802.3q; IEEE 802.3u; IEEE 802.3x; IEEE 802.3z; IEEE 802.5; Altro
ru: Сетевые стандарты: IEEE 1588; IEEE 1588v2; IEEE 1901; IEEE 1911.1; IEEE 1911.2; IEEE 1911.3; IEEE 802.11a; IEEE 802.11ac; IEEE 802.11ad; IEEE 802.11ax; IEEE 802.11az; IEEE 802.11b; IEEE 802.11d; IEEE 802.11e; IEEE 802.11g; IEEE 802.11h; IEEE 802.11i; IEEE 802.11j; IEEE 802.11k; IEEE 802.11mc; IEEE 802.11n; IEEE 802.11r; IEEE 802.11s; IEEE 802.11u; IEEE 802.11v; IEEE 802.11w; IEEE 802.12; IEEE 802.15.1; IEEE 802.15.4; IEEE 802.1AE; IEEE 802.1AX; IEEE 802.1D; IEEE 802.1Q; IEEE 802.1Qau; IEEE 802.1Qav; IEEE 802.1Qaz; IEEE 802.1Qbb; IEEE 802.1Qbg; IEEE 802.1Qbv; IEEE 802.1ab; IEEE 802.1ad; IEEE 802.1af; IEEE 802.1ag; IEEE 802.1ak; IEEE 802.1as; IEEE 802.1p; IEEE 802.1s; IEEE 802.1t; IEEE 802.1v; IEEE 802.1w; IEEE 802.1x; IEEE 802.2; IEEE 802.2x; IEEE 802.3; IEEE 802.3ab; IEEE 802.3ac; IEEE 802.3ad; IEEE 802.3ae; IEEE 802.3af; IEEE 802.3ah; IEEE 802.3ak; IEEE 802.3an; IEEE 802.3ap; IEEE 802.3aq; IEEE 802.3at; IEEE 802.3au; IEEE 802.3az; IEEE 802.3ba; IEEE 802.3bj; IEEE 802.3bm; IEEE 802.3bq; IEEE 802.3bs; IEEE 802.3bt; IEEE 802.3by; IEEE 802.3bz; IEEE 802.3cc; IEEE 802.3cd; IEEE 802.3i; IEEE 802.3p; IEEE 802.3q; IEEE 802.3u; IEEE 802.3x; IEEE 802.3z; IEEE 802.5; Другое
ja: ネットワーク標準: IEEE 1588; IEEE 1588v2; IEEE 1901; IEEE 1911.1; IEEE 1911.2; IEEE 1911.3; IEEE 802.11a; IEEE 802.11ac; IEEE 802.11ad; IEEE 802.11ax; IEEE 802.11az; IEEE 802.11b; IEEE 802.11d; IEEE 802.11e; IEEE 802.11g; IEEE 802.11h; IEEE 802.11i; IEEE 802.11j; IEEE 802.11k; IEEE 802.11mc; IEEE 802.11n; IEEE 802.11r; IEEE 802.11s; IEEE 802.11u; IEEE 802.11v; IEEE 802.11w; IEEE 802.12; IEEE 802.15.1; IEEE 802.15.4; IEEE 802.1AE; IEEE 802.1AX; IEEE 802.1D; IEEE 802.1Q; IEEE 802.1Qau; IEEE 802.1Qav; IEEE 802.1Qaz; IEEE 802.1Qbb; IEEE 802.1Qbg; IEEE 802.1Qbv; IEEE 802.1ab; IEEE 802.1ad; IEEE 802.1af; IEEE 802.1ag; IEEE 802.1ak; IEEE 802.1as; IEEE 802.1p; IEEE 802.1s; IEEE 802.1t; IEEE 802.1v; IEEE 802.1w; IEEE 802.1x; IEEE 802.2; IEEE 802.2x; IEEE 802.3; IEEE 802.3ab; IEEE 802.3ac; IEEE 802.3ad; IEEE 802.3ae; IEEE 802.3af; IEEE 802.3ah; IEEE 802.3ak; IEEE 802.3an; IEEE 802.3ap; IEEE 802.3aq; IEEE 802.3at; IEEE 802.3au; IEEE 802.3az; IEEE 802.3ba; IEEE 802.3bj; IEEE 802.3bm; IEEE 802.3bq; IEEE 802.3bs; IEEE 802.3bt; IEEE 802.3by; IEEE 802.3bz; IEEE 802.3cc; IEEE 802.3cd; IEEE 802.3i; IEEE 802.3p; IEEE 802.3q; IEEE 802.3u; IEEE 802.3x; IEEE 802.3z; IEEE 802.5; その他
ko: 네트워킹 표준: IEEE 1588; IEEE 1588v2; IEEE 1901; IEEE 1911.1; IEEE 1911.2; IEEE 1911.3; IEEE 802.11a; IEEE 802.11ac; IEEE 802.11ad; IEEE 802.11ax; IEEE 802.11az; IEEE 802.11b; IEEE 802.11d; IEEE 802.11e; IEEE 802.11g; IEEE 802.11h; IEEE 802.11i; IEEE 802.11j; IEEE 802.11k; IEEE 802.11mc; IEEE 802.11n; IEEE 802.11r; IEEE 802.11s; IEEE 802.11u; IEEE 802.11v; IEEE 802.11w; IEEE 802.12; IEEE 802.15.1; IEEE 802.15.4; IEEE 802.1AE; IEEE 802.1AX; IEEE 802.1D; IEEE 802.1Q; IEEE 802.1Qau; IEEE 802.1Qav; IEEE 802.1Qaz; IEEE 802.1Qbb; IEEE 802.1Qbg; IEEE 802.1Qbv; IEEE 802.1ab; IEEE 802.1ad; IEEE 802.1af; IEEE 802.1ag; IEEE 802.1ak; IEEE 802.1as; IEEE 802.1p; IEEE 802.1s; IEEE 802.1t; IEEE 802.1v; IEEE 802.1w; IEEE 802.1x; IEEE 802.2; IEEE 802.2x; IEEE 802.3; IEEE 802.3ab; IEEE 802.3ac; IEEE 802.3ad; IEEE 802.3ae; IEEE 802.3af; IEEE 802.3ah; IEEE 802.3ak; IEEE 802.3an; IEEE 802.3ap; IEEE 802.3aq; IEEE 802.3at; IEEE 802.3au; IEEE 802.3az; IEEE 802.3ba; IEEE 802.3bj; IEEE 802.3bm; IEEE 802.3bq; IEEE 802.3bs; IEEE 802.3bt; IEEE 802.3by; IEEE 802.3bz; IEEE 802.3cc; IEEE 802.3cd; IEEE 802.3i; IEEE 802.3p; IEEE 802.3q; IEEE 802.3u; IEEE 802.3x; IEEE 802.3z; IEEE 802.5; 기타
da: Netværksstandarder: IEEE 1588; IEEE 1588v2; IEEE 1901; IEEE 1911.1; IEEE 1911.2; IEEE 1911.3; IEEE 802.11a; IEEE 802.11ac; IEEE 802.11ad; IEEE 802.11ax; IEEE 802.11az; IEEE 802.11b; IEEE 802.11d; IEEE 802.11e; IEEE 802.11g; IEEE 802.11h; IEEE 802.11i; IEEE 802.11j; IEEE 802.11k; IEEE 802.11mc; IEEE 802.11n; IEEE 802.11r; IEEE 802.11s; IEEE 802.11u; IEEE 802.11v; IEEE 802.11w; IEEE 802.12; IEEE 802.15.1; IEEE 802.15.4; IEEE 802.1AE; IEEE 802.1AX; IEEE 802.1D; IEEE 802.1Q; IEEE 802.1Qau; IEEE 802.1Qav; IEEE 802.1Qaz; IEEE 802.1Qbb; IEEE 802.1Qbg; IEEE 802.1Qbv; IEEE 802.1ab; IEEE 802.1ad; IEEE 802.1af; IEEE 802.1ag; IEEE 802.1ak; IEEE 802.1as; IEEE 802.1p; IEEE 802.1s; IEEE 802.1t; IEEE 802.1v; IEEE 802.1w; IEEE 802.1x; IEEE 802.2; IEEE 802.2x; IEEE 802.3; IEEE 802.3ab; IEEE 802.3ac; IEEE 802.3ad; IEEE 802.3ae; IEEE 802.3af; IEEE 802.3ah; IEEE 802.3ak; IEEE 802.3an; IEEE 802.3ap; IEEE 802.3aq; IEEE 802.3at; IEEE 802.3au; IEEE 802.3az; IEEE 802.3ba; IEEE 802.3bj; IEEE 802.3bm; IEEE 802.3bq; IEEE 802.3bs; IEEE 802.3bt; IEEE 802.3by; IEEE 802.3bz; IEEE 802.3cc; IEEE 802.3cd; IEEE 802.3i; IEEE 802.3p; IEEE 802.3q; IEEE 802.3u; IEEE 802.3x; IEEE 802.3z; IEEE 802.5; Andet
th: มาตรฐานเครือข่าย: IEEE 1588; IEEE 1588v2; IEEE 1901; IEEE 1911.1; IEEE 1911.2; IEEE 1911.3; IEEE 802.11a; IEEE 802.11ac; IEEE 802.11ad; IEEE 802.11ax; IEEE 802.11az; IEEE 802.11b; IEEE 802.11d; IEEE 802.11e; IEEE 802.11g; IEEE 802.11h; IEEE 802.11i; IEEE 802.11j; IEEE 802.11k; IEEE 802.11mc; IEEE 802.11n; IEEE 802.11r; IEEE 802.11s; IEEE 802.11u; IEEE 802.11v; IEEE 802.11w; IEEE 802.12; IEEE 802.15.1; IEEE 802.15.4; IEEE 802.1AE; IEEE 802.1AX; IEEE 802.1D; IEEE 802.1Q; IEEE 802.1Qau; IEEE 802.1Qav; IEEE 802.1Qaz; IEEE 802.1Qbb; IEEE 802.1Qbg; IEEE 802.1Qbv; IEEE 802.1ab; IEEE 802.1ad; IEEE 802.1af; IEEE 802.1ag; IEEE 802.1ak; IEEE 802.1as; IEEE 802.1p; IEEE 802.1s; IEEE 802.1t; IEEE 802.1v; IEEE 802.1w; IEEE 802.1x; IEEE 802.2; IEEE 802.2x; IEEE 802.3; IEEE 802.3ab; IEEE 802.3ac; IEEE 802.3ad; IEEE 802.3ae; IEEE 802.3af; IEEE 802.3ah; IEEE 802.3ak; IEEE 802.3an; IEEE 802.3ap; IEEE 802.3aq; IEEE 802.3at; IEEE 802.3au; IEEE 802.3az; IEEE 802.3ba; IEEE 802.3bj; IEEE 802.3bm; IEEE 802.3bq; IEEE 802.3bs; IEEE 802.3bt; IEEE 802.3by; IEEE 802.3bz; IEEE 802.3cc; IEEE 802.3cd; IEEE 802.3i; IEEE 802.3p; IEEE 802.3q; IEEE 802.3u; IEEE 802.3x; IEEE 802.3z; IEEE 802.5; อื่นๆ
en: Networking standards: IEEE 1588; IEEE 1588v2; IEEE 1901; IEEE 1911.1; IEEE 1911.2; IEEE 1911.3; IEEE 802.11a; IEEE 802.11ac; IEEE 802.11ad; IEEE 802.11ax; IEEE 802.11az; IEEE 802.11b; IEEE 802.11d; IEEE 802.11e; IEEE 802.11g; IEEE 802.11h; IEEE 802.11i; IEEE 802.11j; IEEE 802.11k; IEEE 802.11mc; IEEE 802.11n; IEEE 802.11r; IEEE 802.11s; IEEE 802.11u; IEEE 802.11v; IEEE 802.11w; IEEE 802.12; IEEE 802.15.1; IEEE 802.15.4; IEEE 802.1AE; IEEE 802.1AX; IEEE 802.1D; IEEE 802.1Q; IEEE 802.1Qau; IEEE 802.1Qav; IEEE 802.1Qaz; IEEE 802.1Qbb; IEEE 802.1Qbg; IEEE 802.1Qbv; IEEE 802.1ab; IEEE 802.1ad; IEEE 802.1af; IEEE 802.1ag; IEEE 802.1ak; IEEE 802.1as; IEEE 802.1p; IEEE 802.1s; IEEE 802.1t; IEEE 802.1v; IEEE 802.1w; IEEE 802.1x; IEEE 802.2; IEEE 802.2x; IEEE 802.3; IEEE 802.3ab; IEEE 802.3ac; IEEE 802.3ad; IEEE 802.3ae; IEEE 802.3af; IEEE 802.3ah; IEEE 802.3ak; IEEE 802.3an; IEEE 802.3ap; IEEE 802.3aq; IEEE 802.3at; IEEE 802.3au; IEEE 802.3az; IEEE 802.3ba; IEEE 802.3bj; IEEE 802.3bm; IEEE 802.3bq; IEEE 802.3bs; IEEE 802.3bt; IEEE 802.3by; IEEE 802.3bz; IEEE 802.3cc; IEEE 802.3cd; IEEE 802.3i; IEEE 802.3p; IEEE 802.3q; IEEE 802.3u; IEEE 802.3x; IEEE 802.3z; IEEE 802.5; Other
fr: Normes de mise en réseau: IEEE 1588; IEEE 1588v2; IEEE 1901; IEEE 1911.1; IEEE 1911.2; IEEE 1911.3; IEEE 802.11a; IEEE 802.11ac; IEEE 802.11ad; IEEE 802.11ax; IEEE 802.11az; IEEE 802.11b; IEEE 802.11d; IEEE 802.11e; IEEE 802.11g; IEEE 802.11h; IEEE 802.11i; IEEE 802.11j; IEEE 802.11k; IEEE 802.11mc; IEEE 802.11n; IEEE 802.11r; IEEE 802.11s; IEEE 802.11u; IEEE 802.11v; IEEE 802.11w; IEEE 802.12; IEEE 802.15.1; IEEE 802.15.4; IEEE 802.1AE; IEEE 802.1AX; IEEE 802.1D; IEEE 802.1Q; IEEE 802.1Qau; IEEE 802.1Qav; IEEE 802.1Qaz; IEEE 802.1Qbb; IEEE 802.1Qbg; IEEE 802.1Qbv; IEEE 802.1ab; IEEE 802.1ad; IEEE 802.1af; IEEE 802.1ag; IEEE 802.1ak; IEEE 802.1as; IEEE 802.1p; IEEE 802.1s; IEEE 802.1t; IEEE 802.1v; IEEE 802.1w; IEEE 802.1x; IEEE 802.2; IEEE 802.2x; IEEE 802.3; IEEE 802.3ab; IEEE 802.3ac; IEEE 802.3ad; IEEE 802.3ae; IEEE 802.3af; IEEE 802.3ah; IEEE 802.3ak; IEEE 802.3an; IEEE 802.3ap; IEEE 802.3aq; IEEE 802.3at; IEEE 802.3au; IEEE 802.3az; IEEE 802.3ba; IEEE 802.3bj; IEEE 802.3bm; IEEE 802.3bq; IEEE 802.3bs; IEEE 802.3bt; IEEE 802.3by; IEEE 802.3bz; IEEE 802.3cc; IEEE 802.3cd; IEEE 802.3i; IEEE 802.3p; IEEE 802.3q; IEEE 802.3u; IEEE 802.3x; IEEE 802.3z; IEEE 802.5; Autre
nl: Netwerkstandaarden: IEEE 1588; IEEE 1588v2; IEEE 1901; IEEE 1911.1; IEEE 1911.2; IEEE 1911.3; IEEE 802.11a; IEEE 802.11ac; IEEE 802.11ad; IEEE 802.11ax; IEEE 802.11az; IEEE 802.11b; IEEE 802.11d; IEEE 802.11e; IEEE 802.11g; IEEE 802.11h; IEEE 802.11i; IEEE 802.11j; IEEE 802.11k; IEEE 802.11mc; IEEE 802.11n; IEEE 802.11r; IEEE 802.11s; IEEE 802.11u; IEEE 802.11v; IEEE 802.11w; IEEE 802.12; IEEE 802.15.1; IEEE 802.15.4; IEEE 802.1AE; IEEE 802.1AX; IEEE 802.1D; IEEE 802.1Q; IEEE 802.1Qau; IEEE 802.1Qav; IEEE 802.1Qaz; IEEE 802.1Qbb; IEEE 802.1Qbg; IEEE 802.1Qbv; IEEE 802.1ab; IEEE 802.1ad; IEEE 802.1af; IEEE 802.1ag; IEEE 802.1ak; IEEE 802.1as; IEEE 802.1p; IEEE 802.1s; IEEE 802.1t; IEEE 802.1v; IEEE 802.1w; IEEE 802.1x; IEEE 802.2; IEEE 802.2x; IEEE 802.3; IEEE 802.3ab; IEEE 802.3ac; IEEE 802.3ad; IEEE 802.3ae; IEEE 802.3af; IEEE 802.3ah; IEEE 802.3ak; IEEE 802.3an; IEEE 802.3ap; IEEE 802.3aq; IEEE 802.3at; IEEE 802.3au; IEEE 802.3az; IEEE 802.3ba; IEEE 802.3bj; IEEE 802.3bm; IEEE 802.3bq; IEEE 802.3bs; IEEE 802.3bt; IEEE 802.3by; IEEE 802.3bz; IEEE 802.3cc; IEEE 802.3cd; IEEE 802.3i; IEEE 802.3p; IEEE 802.3q; IEEE 802.3u; IEEE 802.3x; IEEE 802.3z; IEEE 802.5; Andere
sk-SK: Sieťové štandardy: IEEE 1588; IEEE 1588v2; IEEE 1901; IEEE 1911.1; IEEE 1911.2; IEEE 1911.3; IEEE 802.11a; IEEE 802.11ac; IEEE 802.11ad; IEEE 802.11ax; IEEE 802.11az; IEEE 802.11b; IEEE 802.11d; IEEE 802.11e; IEEE 802.11g; IEEE 802.11h; IEEE 802.11i; IEEE 802.11j; IEEE 802.11k; IEEE 802.11mc; IEEE 802.11n; IEEE 802.11r; IEEE 802.11s; IEEE 802.11u; IEEE 802.11v; IEEE 802.11w; IEEE 802.12; IEEE 802.15.1; IEEE 802.15.4; IEEE 802.1AE; IEEE 802.1AX; IEEE 802.1D; IEEE 802.1Q; IEEE 802.1Qau; IEEE 802.1Qav; IEEE 802.1Qaz; IEEE 802.1Qbb; IEEE 802.1Qbg; IEEE 802.1Qbv; IEEE 802.1ab; IEEE 802.1ad; IEEE 802.1af; IEEE 802.1ag; IEEE 802.1ak; IEEE 802.1as; IEEE 802.1p; IEEE 802.1s; IEEE 802.1t; IEEE 802.1v; IEEE 802.1w; IEEE 802.1x; IEEE 802.2; IEEE 802.2x; IEEE 802.3; IEEE 802.3ab; IEEE 802.3ac; IEEE 802.3ad; IEEE 802.3ae; IEEE 802.3af; IEEE 802.3ah; IEEE 802.3ak; IEEE 802.3an; IEEE 802.3ap; IEEE 802.3aq; IEEE 802.3at; IEEE 802.3au; IEEE 802.3az; IEEE 802.3ba; IEEE 802.3bj; IEEE 802.3bm; IEEE 802.3bq; IEEE 802.3bs; IEEE 802.3bt; IEEE 802.3by; IEEE 802.3bz; IEEE 802.3cc; IEEE 802.3cd; IEEE 802.3i; IEEE 802.3p; IEEE 802.3q; IEEE 802.3u; IEEE 802.3x; IEEE 802.3z; IEEE 802.5; Iné
sl-SI: Omrežni standardi: IEEE 1588; IEEE 1588v2; IEEE 1901; IEEE 1911.1; IEEE 1911.2; IEEE 1911.3; IEEE 802.11a; IEEE 802.11ac; IEEE 802.11ad; IEEE 802.11ax; IEEE 802.11az; IEEE 802.11b; IEEE 802.11d; IEEE 802.11e; IEEE 802.11g; IEEE 802.11h; IEEE 802.11i; IEEE 802.11j; IEEE 802.11k; IEEE 802.11mc; IEEE 802.11n; IEEE 802.11r; IEEE 802.11s; IEEE 802.11u; IEEE 802.11v; IEEE 802.11w; IEEE 802.12; IEEE 802.15.1; IEEE 802.15.4; IEEE 802.1AE; IEEE 802.1AX; IEEE 802.1D; IEEE 802.1Q; IEEE 802.1Qau; IEEE 802.1Qav; IEEE 802.1Qaz; IEEE 802.1Qbb; IEEE 802.1Qbg; IEEE 802.1Qbv; IEEE 802.1ab; IEEE 802.1ad; IEEE 802.1af; IEEE 802.1ag; IEEE 802.1ak; IEEE 802.1as; IEEE 802.1p; IEEE 802.1s; IEEE 802.1t; IEEE 802.1v; IEEE 802.1w; IEEE 802.1x; IEEE 802.2; IEEE 802.2x; IEEE 802.3; IEEE 802.3ab; IEEE 802.3ac; IEEE 802.3ad; IEEE 802.3ae; IEEE 802.3af; IEEE 802.3ah; IEEE 802.3ak; IEEE 802.3an; IEEE 802.3ap; IEEE 802.3aq; IEEE 802.3at; IEEE 802.3au; IEEE 802.3az; IEEE 802.3ba; IEEE 802.3bj; IEEE 802.3bm; IEEE 802.3bq; IEEE 802.3bs; IEEE 802.3bt; IEEE 802.3by; IEEE 802.3bz; IEEE 802.3cc; IEEE 802.3cd; IEEE 802.3i; IEEE 802.3p; IEEE 802.3q; IEEE 802.3u; IEEE 802.3x; IEEE 802.3z; IEEE 802.5; Drugo
pt-BR: Padrões de rede: IEEE 1588; IEEE 1588v2; IEEE 1901; IEEE 1911.1; IEEE 1911.2; IEEE 1911.3; IEEE 802.11a; IEEE 802.11ac; IEEE 802.11ad; IEEE 802.11ax; IEEE 802.11az; IEEE 802.11b; IEEE 802.11d; IEEE 802.11e; IEEE 802.11g; IEEE 802.11h; IEEE 802.11i; IEEE 802.11j; IEEE 802.11k; IEEE 802.11mc; IEEE 802.11n; IEEE 802.11r; IEEE 802.11s; IEEE 802.11u; IEEE 802.11v; IEEE 802.11w; IEEE 802.12; IEEE 802.15.1; IEEE 802.15.4; IEEE 802.1AE; IEEE 802.1AX; IEEE 802.1D; IEEE 802.1Q; IEEE 802.1Qau; IEEE 802.1Qav; IEEE 802.1Qaz; IEEE 802.1Qbb; IEEE 802.1Qbg; IEEE 802.1Qbv; IEEE 802.1ab; IEEE 802.1ad; IEEE 802.1af; IEEE 802.1ag; IEEE 802.1ak; IEEE 802.1as; IEEE 802.1p; IEEE 802.1s; IEEE 802.1t; IEEE 802.1v; IEEE 802.1w; IEEE 802.1x; IEEE 802.2; IEEE 802.2x; IEEE 802.3; IEEE 802.3ab; IEEE 802.3ac; IEEE 802.3ad; IEEE 802.3ae; IEEE 802.3af; IEEE 802.3ah; IEEE 802.3ak; IEEE 802.3an; IEEE 802.3ap; IEEE 802.3aq; IEEE 802.3at; IEEE 802.3au; IEEE 802.3az; IEEE 802.3ba; IEEE 802.3bj; IEEE 802.3bm; IEEE 802.3bq; IEEE 802.3bs; IEEE 802.3bt; IEEE 802.3by; IEEE 802.3bz; IEEE 802.3cc; IEEE 802.3cd; IEEE 802.3i; IEEE 802.3p; IEEE 802.3q; IEEE 802.3u; IEEE 802.3x; IEEE 802.3z; IEEE 802.5; Outro
zh-CN: 网络标准: IEEE 1588; IEEE 1588v2; IEEE 1901; IEEE 1911.1; IEEE 1911.2; IEEE 1911.3; IEEE 802.11a; IEEE 802.11ac; IEEE 802.11ad; IEEE 802.11ax; IEEE 802.11az; IEEE 802.11b; IEEE 802.11d; IEEE 802.11e; IEEE 802.11g; IEEE 802.11h; IEEE 802.11i; IEEE 802.11j; IEEE 802.11k; IEEE 802.11mc; IEEE 802.11n; IEEE 802.11r; IEEE 802.11s; IEEE 802.11u; IEEE 802.11v; IEEE 802.11w; IEEE 802.12; IEEE 802.15.1; IEEE 802.15.4; IEEE 802.1AE; IEEE 802.1AX; IEEE 802.1D; IEEE 802.1Q; IEEE 802.1Qau; IEEE 802.1Qav; IEEE 802.1Qaz; IEEE 802.1Qbb; IEEE 802.1Qbg; IEEE 802.1Qbv; IEEE 802.1ab; IEEE 802.1ad; IEEE 802.1af; IEEE 802.1ag; IEEE 802.1ak; IEEE 802.1as; IEEE 802.1p; IEEE 802.1s; IEEE 802.1t; IEEE 802.1v; IEEE 802.1w; IEEE 802.1x; IEEE 802.2; IEEE 802.2x; IEEE 802.3; IEEE 802.3ab; IEEE 802.3ac; IEEE 802.3ad; IEEE 802.3ae; IEEE 802.3af; IEEE 802.3ah; IEEE 802.3ak; IEEE 802.3an; IEEE 802.3ap; IEEE 802.3aq; IEEE 802.3at; IEEE 802.3au; IEEE 802.3az; IEEE 802.3ba; IEEE 802.3bj; IEEE 802.3bm; IEEE 802.3bq; IEEE 802.3bs; IEEE 802.3bt; IEEE 802.3by; IEEE 802.3bz; IEEE 802.3cc; IEEE 802.3cd; IEEE 802.3i; IEEE 802.3p; IEEE 802.3q; IEEE 802.3u; IEEE 802.3x; IEEE 802.3z; IEEE 802.5; 其他
es: Estándares de redes: IEEE 1588; IEEE 1588v2; IEEE 1901; IEEE 1911.1; IEEE 1911.2; IEEE 1911.3; IEEE 802.11a; IEEE 802.11ac; IEEE 802.11ad; IEEE 802.11ax; IEEE 802.11az; IEEE 802.11b; IEEE 802.11d; IEEE 802.11e; IEEE 802.11g; IEEE 802.11h; IEEE 802.11i; IEEE 802.11j; IEEE 802.11k; IEEE 802.11mc; IEEE 802.11n; IEEE 802.11r; IEEE 802.11s; IEEE 802.11u; IEEE 802.11v; IEEE 802.11w; IEEE 802.12; IEEE 802.15.1; IEEE 802.15.4; IEEE 802.1AE; IEEE 802.1AX; IEEE 802.1D; IEEE 802.1Q; IEEE 802.1Qau; IEEE 802.1Qav; IEEE 802.1Qaz; IEEE 802.1Qbb; IEEE 802.1Qbg; IEEE 802.1Qbv; IEEE 802.1ab; IEEE 802.1ad; IEEE 802.1af; IEEE 802.1ag; IEEE 802.1ak; IEEE 802.1as; IEEE 802.1p; IEEE 802.1s; IEEE 802.1t; IEEE 802.1v; IEEE 802.1w; IEEE 802.1x; IEEE 802.2; IEEE 802.2x; IEEE 802.3; IEEE 802.3ab; IEEE 802.3ac; IEEE 802.3ad; IEEE 802.3ae; IEEE 802.3af; IEEE 802.3ah; IEEE 802.3ak; IEEE 802.3an; IEEE 802.3ap; IEEE 802.3aq; IEEE 802.3at; IEEE 802.3au; IEEE 802.3az; IEEE 802.3ba; IEEE 802.3bj; IEEE 802.3bm; IEEE 802.3bq; IEEE 802.3bs; IEEE 802.3bt; IEEE 802.3by; IEEE 802.3bz; IEEE 802.3cc; IEEE 802.3cd; IEEE 802.3i; IEEE 802.3p; IEEE 802.3q; IEEE 802.3u; IEEE 802.3x; IEEE 802.3z; IEEE 802.5; Otros
vi: Tiêu chuẩn mạng: IEEE 1588; IEEE 1588v2; IEEE 1901; IEEE 1911.1; IEEE 1911.2; IEEE 1911.3; IEEE 802.11a; IEEE 802.11ac; IEEE 802.11ad; IEEE 802.11ax; IEEE 802.11az; IEEE 802.11b; IEEE 802.11d; IEEE 802.11e; IEEE 802.11g; IEEE 802.11h; IEEE 802.11i; IEEE 802.11j; IEEE 802.11k; IEEE 802.11mc; IEEE 802.11n; IEEE 802.11r; IEEE 802.11s; IEEE 802.11u; IEEE 802.11v; IEEE 802.11w; IEEE 802.12; IEEE 802.15.1; IEEE 802.15.4; IEEE 802.1AE; IEEE 802.1AX; IEEE 802.1D; IEEE 802.1Q; IEEE 802.1Qau; IEEE 802.1Qav; IEEE 802.1Qaz; IEEE 802.1Qbb; IEEE 802.1Qbg; IEEE 802.1Qbv; IEEE 802.1ab; IEEE 802.1ad; IEEE 802.1af; IEEE 802.1ag; IEEE 802.1ak; IEEE 802.1as; IEEE 802.1p; IEEE 802.1s; IEEE 802.1t; IEEE 802.1v; IEEE 802.1w; IEEE 802.1x; IEEE 802.2; IEEE 802.2x; IEEE 802.3; IEEE 802.3ab; IEEE 802.3ac; IEEE 802.3ad; IEEE 802.3ae; IEEE 802.3af; IEEE 802.3ah; IEEE 802.3ak; IEEE 802.3an; IEEE 802.3ap; IEEE 802.3aq; IEEE 802.3at; IEEE 802.3au; IEEE 802.3az; IEEE 802.3ba; IEEE 802.3bj; IEEE 802.3bm; IEEE 802.3bq; IEEE 802.3bs; IEEE 802.3bt; IEEE 802.3by; IEEE 802.3bz; IEEE 802.3cc; IEEE 802.3cd; IEEE 802.3i; IEEE 802.3p; IEEE 802.3q; IEEE 802.3u; IEEE 802.3x; IEEE 802.3z; IEEE 802.5; Khác
de: Netzwerkstandards: IEEE 1588; IEEE 1588v2; IEEE 1901; IEEE 1911.1; IEEE 1911.2; IEEE 1911.3; IEEE 802.11a; IEEE 802.11ac; IEEE 802.11ad; IEEE 802.11ax; IEEE 802.11az; IEEE 802.11b; IEEE 802.11d; IEEE 802.11e; IEEE 802.11g; IEEE 802.11h; IEEE 802.11i; IEEE 802.11j; IEEE 802.11k; IEEE 802.11mc; IEEE 802.11n; IEEE 802.11r; IEEE 802.11s; IEEE 802.11u; IEEE 802.11v; IEEE 802.11w; IEEE 802.12; IEEE 802.15.1; IEEE 802.15.4; IEEE 802.1AE; IEEE 802.1AX; IEEE 802.1D; IEEE 802.1Q; IEEE 802.1Qau; IEEE 802.1Qav; IEEE 802.1Qaz; IEEE 802.1Qbb; IEEE 802.1Qbg; IEEE 802.1Qbv; IEEE 802.1ab; IEEE 802.1ad; IEEE 802.1af; IEEE 802.1ag; IEEE 802.1ak; IEEE 802.1as; IEEE 802.1p; IEEE 802.1s; IEEE 802.1t; IEEE 802.1v; IEEE 802.1w; IEEE 802.1x; IEEE 802.2; IEEE 802.2x; IEEE 802.3; IEEE 802.3ab; IEEE 802.3ac; IEEE 802.3ad; IEEE 802.3ae; IEEE 802.3af; IEEE 802.3ah; IEEE 802.3ak; IEEE 802.3an; IEEE 802.3ap; IEEE 802.3aq; IEEE 802.3at; IEEE 802.3au; IEEE 802.3az; IEEE 802.3ba; IEEE 802.3bj; IEEE 802.3bm; IEEE 802.3bq; IEEE 802.3bs; IEEE 802.3bt; IEEE 802.3by; IEEE 802.3bz; IEEE 802.3cc; IEEE 802.3cd; IEEE 802.3i; IEEE 802.3p; IEEE 802.3q; IEEE 802.3u; IEEE 802.3x; IEEE 802.3z; IEEE 802.5; Sonstiges
hr-HR: Mrežni standardi: IEEE 1588; IEEE 1588v2; IEEE 1901; IEEE 1911.1; IEEE 1911.2; IEEE 1911.3; IEEE 802.11a; IEEE 802.11ac; IEEE 802.11ad; IEEE 802.11ax; IEEE 802.11az; IEEE 802.11b; IEEE 802.11d; IEEE 802.11e; IEEE 802.11g; IEEE 802.11h; IEEE 802.11i; IEEE 802.11j; IEEE 802.11k; IEEE 802.11mc; IEEE 802.11n; IEEE 802.11r; IEEE 802.11s; IEEE 802.11u; IEEE 802.11v; IEEE 802.11w; IEEE 802.12; IEEE 802.15.1; IEEE 802.15.4; IEEE 802.1AE; IEEE 802.1AX; IEEE 802.1D; IEEE 802.1Q; IEEE 802.1Qau; IEEE 802.1Qav; IEEE 802.1Qaz; IEEE 802.1Qbb; IEEE 802.1Qbg; IEEE 802.1Qbv; IEEE 802.1ab; IEEE 802.1ad; IEEE 802.1af; IEEE 802.1ag; IEEE 802.1ak; IEEE 802.1as; IEEE 802.1p; IEEE 802.1s; IEEE 802.1t; IEEE 802.1v; IEEE 802.1w; IEEE 802.1x; IEEE 802.2; IEEE 802.2x; IEEE 802.3; IEEE 802.3ab; IEEE 802.3ac; IEEE 802.3ad; IEEE 802.3ae; IEEE 802.3af; IEEE 802.3ah; IEEE 802.3ak; IEEE 802.3an; IEEE 802.3ap; IEEE 802.3aq; IEEE 802.3at; IEEE 802.3au; IEEE 802.3az; IEEE 802.3ba; IEEE 802.3bj; IEEE 802.3bm; IEEE 802.3bq; IEEE 802.3bs; IEEE 802.3bt; IEEE 802.3by; IEEE 802.3bz; IEEE 802.3cc; IEEE 802.3cd; IEEE 802.3i; IEEE 802.3p; IEEE 802.3q; IEEE 802.3u; IEEE 802.3x; IEEE 802.3z; IEEE 802.5; Ostalo
sv: Nätverksstandarder: IEEE 1588; IEEE 1588v2; IEEE 1901; IEEE 1911.1; IEEE 1911.2; IEEE 1911.3; IEEE 802.11a; IEEE 802.11ac; IEEE 802.11ad; IEEE 802.11ax; IEEE 802.11az; IEEE 802.11b; IEEE 802.11d; IEEE 802.11e; IEEE 802.11g; IEEE 802.11h; IEEE 802.11i; IEEE 802.11j; IEEE 802.11k; IEEE 802.11mc; IEEE 802.11n; IEEE 802.11r; IEEE 802.11s; IEEE 802.11u; IEEE 802.11v; IEEE 802.11w; IEEE 802.12; IEEE 802.15.1; IEEE 802.15.4; IEEE 802.1AE; IEEE 802.1AX; IEEE 802.1D; IEEE 802.1Q; IEEE 802.1Qau; IEEE 802.1Qav; IEEE 802.1Qaz; IEEE 802.1Qbb; IEEE 802.1Qbg; IEEE 802.1Qbv; IEEE 802.1ab; IEEE 802.1ad; IEEE 802.1af; IEEE 802.1ag; IEEE 802.1ak; IEEE 802.1as; IEEE 802.1p; IEEE 802.1s; IEEE 802.1t; IEEE 802.1v; IEEE 802.1w; IEEE 802.1x; IEEE 802.2; IEEE 802.2x; IEEE 802.3; IEEE 802.3ab; IEEE 802.3ac; IEEE 802.3ad; IEEE 802.3ae; IEEE 802.3af; IEEE 802.3ah; IEEE 802.3ak; IEEE 802.3an; IEEE 802.3ap; IEEE 802.3aq; IEEE 802.3at; IEEE 802.3au; IEEE 802.3az; IEEE 802.3ba; IEEE 802.3bj; IEEE 802.3bm; IEEE 802.3bq; IEEE 802.3bs; IEEE 802.3bt; IEEE 802.3by; IEEE 802.3bz; IEEE 802.3cc; IEEE 802.3cd; IEEE 802.3i; IEEE 802.3p; IEEE 802.3q; IEEE 802.3u; IEEE 802.3x; IEEE 802.3z; IEEE 802.5; Annat
nb: Nettverksstandarder: IEEE 1588; IEEE 1588v2; IEEE 1901; IEEE 1911.1; IEEE 1911.2; IEEE 1911.3; IEEE 802.11a; IEEE 802.11ac; IEEE 802.11ad; IEEE 802.11ax; IEEE 802.11az; IEEE 802.11b; IEEE 802.11d; IEEE 802.11e; IEEE 802.11g; IEEE 802.11h; IEEE 802.11i; IEEE 802.11j; IEEE 802.11k; IEEE 802.11mc; IEEE 802.11n; IEEE 802.11r; IEEE 802.11s; IEEE 802.11u; IEEE 802.11v; IEEE 802.11w; IEEE 802.12; IEEE 802.15.1; IEEE 802.15.4; IEEE 802.1AE; IEEE 802.1AX; IEEE 802.1D; IEEE 802.1Q; IEEE 802.1Qau; IEEE 802.1Qav; IEEE 802.1Qaz; IEEE 802.1Qbb; IEEE 802.1Qbg; IEEE 802.1Qbv; IEEE 802.1ab; IEEE 802.1ad; IEEE 802.1af; IEEE 802.1ag; IEEE 802.1ak; IEEE 802.1as; IEEE 802.1p; IEEE 802.1s; IEEE 802.1t; IEEE 802.1v; IEEE 802.1w; IEEE 802.1x; IEEE 802.2; IEEE 802.2x; IEEE 802.3; IEEE 802.3ab; IEEE 802.3ac; IEEE 802.3ad; IEEE 802.3ae; IEEE 802.3af; IEEE 802.3ah; IEEE 802.3ak; IEEE 802.3an; IEEE 802.3ap; IEEE 802.3aq; IEEE 802.3at; IEEE 802.3au; IEEE 802.3az; IEEE 802.3ba; IEEE 802.3bj; IEEE 802.3bm; IEEE 802.3bq; IEEE 802.3bs; IEEE 802.3bt; IEEE 802.3by; IEEE 802.3bz; IEEE 802.3cc; IEEE 802.3cd; IEEE 802.3i; IEEE 802.3p; IEEE 802.3q; IEEE 802.3u; IEEE 802.3x; IEEE 802.3z; IEEE 802.5; Annen
ro-RO: Standarde de rețea: IEEE 1588; IEEE 1588v2; IEEE 1901; IEEE 1911.1; IEEE 1911.2; IEEE 1911.3; IEEE 802.11a; IEEE 802.11ac; IEEE 802.11ad; IEEE 802.11ax; IEEE 802.11az; IEEE 802.11b; IEEE 802.11d; IEEE 802.11e; IEEE 802.11g; IEEE 802.11h; IEEE 802.11i; IEEE 802.11j; IEEE 802.11k; IEEE 802.11mc; IEEE 802.11n; IEEE 802.11r; IEEE 802.11s; IEEE 802.11u; IEEE 802.11v; IEEE 802.11w; IEEE 802.12; IEEE 802.15.1; IEEE 802.15.4; IEEE 802.1AE; IEEE 802.1AX; IEEE 802.1D; IEEE 802.1Q; IEEE 802.1Qau; IEEE 802.1Qav; IEEE 802.1Qaz; IEEE 802.1Qbb; IEEE 802.1Qbg; IEEE 802.1Qbv; IEEE 802.1ab; IEEE 802.1ad; IEEE 802.1af; IEEE 802.1ag; IEEE 802.1ak; IEEE 802.1as; IEEE 802.1p; IEEE 802.1s; IEEE 802.1t; IEEE 802.1v; IEEE 802.1w; IEEE 802.1x; IEEE 802.2; IEEE 802.2x; IEEE 802.3; IEEE 802.3ab; IEEE 802.3ac; IEEE 802.3ad; IEEE 802.3ae; IEEE 802.3af; IEEE 802.3ah; IEEE 802.3ak; IEEE 802.3an; IEEE 802.3ap; IEEE 802.3aq; IEEE 802.3at; IEEE 802.3au; IEEE 802.3az; IEEE 802.3ba; IEEE 802.3bj; IEEE 802.3bm; IEEE 802.3bq; IEEE 802.3bs; IEEE 802.3bt; IEEE 802.3by; IEEE 802.3bz; IEEE 802.3cc; IEEE 802.3cd; IEEE 802.3i; IEEE 802.3p; IEEE 802.3q; IEEE 802.3u; IEEE 802.3x; IEEE 802.3z; IEEE 802.5; Altele
tr: Ağ Standartları: IEEE 1588; IEEE 1588v2; IEEE 1901; IEEE 1911.1; IEEE 1911.2; IEEE 1911.3; IEEE 802.11a; IEEE 802.11ac; IEEE 802.11ad; IEEE 802.11ax; IEEE 802.11az; IEEE 802.11b; IEEE 802.11d; IEEE 802.11e; IEEE 802.11g; IEEE 802.11h; IEEE 802.11i; IEEE 802.11j; IEEE 802.11k; IEEE 802.11mc; IEEE 802.11n; IEEE 802.11r; IEEE 802.11s; IEEE 802.11u; IEEE 802.11v; IEEE 802.11w; IEEE 802.12; IEEE 802.15.1; IEEE 802.15.4; IEEE 802.1AE; IEEE 802.1AX; IEEE 802.1D; IEEE 802.1Q; IEEE 802.1Qau; IEEE 802.1Qav; IEEE 802.1Qaz; IEEE 802.1Qbb; IEEE 802.1Qbg; IEEE 802.1Qbv; IEEE 802.1ab; IEEE 802.1ad; IEEE 802.1af; IEEE 802.1ag; IEEE 802.1ak; IEEE 802.1as; IEEE 802.1p; IEEE 802.1s; IEEE 802.1t; IEEE 802.1v; IEEE 802.1w; IEEE 802.1x; IEEE 802.2; IEEE 802.2x; IEEE 802.3; IEEE 802.3ab; IEEE 802.3ac; IEEE 802.3ad; IEEE 802.3ae; IEEE 802.3af; IEEE 802.3ah; IEEE 802.3ak; IEEE 802.3an; IEEE 802.3ap; IEEE 802.3aq; IEEE 802.3at; IEEE 802.3au; IEEE 802.3az; IEEE 802.3ba; IEEE 802.3bj; IEEE 802.3bm; IEEE 802.3bq; IEEE 802.3bs; IEEE 802.3bt; IEEE 802.3by; IEEE 802.3bz; IEEE 802.3cc; IEEE 802.3cd; IEEE 802.3i; IEEE 802.3p; IEEE 802.3q; IEEE 802.3u; IEEE 802.3x; IEEE 802.3z; IEEE 802.5; Diğer
cs: Síťové standardy: IEEE 1588; IEEE 1588v2; IEEE 1901; IEEE 1911.1; IEEE 1911.2; IEEE 1911.3; IEEE 802.11a; IEEE 802.11ac; IEEE 802.11ad; IEEE 802.11ax; IEEE 802.11az; IEEE 802.11b; IEEE 802.11d; IEEE 802.11e; IEEE 802.11g; IEEE 802.11h; IEEE 802.11i; IEEE 802.11j; IEEE 802.11k; IEEE 802.11mc; IEEE 802.11n; IEEE 802.11r; IEEE 802.11s; IEEE 802.11u; IEEE 802.11v; IEEE 802.11w; IEEE 802.12; IEEE 802.15.1; IEEE 802.15.4; IEEE 802.1AE; IEEE 802.1AX; IEEE 802.1D; IEEE 802.1Q; IEEE 802.1Qau; IEEE 802.1Qav; IEEE 802.1Qaz; IEEE 802.1Qbb; IEEE 802.1Qbg; IEEE 802.1Qbv; IEEE 802.1ab; IEEE 802.1ad; IEEE 802.1af; IEEE 802.1ag; IEEE 802.1ak; IEEE 802.1as; IEEE 802.1p; IEEE 802.1s; IEEE 802.1t; IEEE 802.1v; IEEE 802.1w; IEEE 802.1x; IEEE 802.2; IEEE 802.2x; IEEE 802.3; IEEE 802.3ab; IEEE 802.3ac; IEEE 802.3ad; IEEE 802.3ae; IEEE 802.3af; IEEE 802.3ah; IEEE 802.3ak; IEEE 802.3an; IEEE 802.3ap; IEEE 802.3aq; IEEE 802.3at; IEEE 802.3au; IEEE 802.3az; IEEE 802.3ba; IEEE 802.3bj; IEEE 802.3bm; IEEE 802.3bq; IEEE 802.3bs; IEEE 802.3bt; IEEE 802.3by; IEEE 802.3bz; IEEE 802.3cc; IEEE 802.3cd; IEEE 802.3i; IEEE 802.3p; IEEE 802.3q; IEEE 802.3u; IEEE 802.3x; IEEE 802.3z; IEEE 802.5; Jiné
lt-LT: Tinklo standartai: IEEE 1588; IEEE 1588v2; IEEE 1901; IEEE 1911.1; IEEE 1911.2; IEEE 1911.3; IEEE 802.11a; IEEE 802.11ac; IEEE 802.11ad; IEEE 802.11ax; IEEE 802.11az; IEEE 802.11b; IEEE 802.11d; IEEE 802.11e; IEEE 802.11g; IEEE 802.11h; IEEE 802.11i; IEEE 802.11j; IEEE 802.11k; IEEE 802.11mc; IEEE 802.11n; IEEE 802.11r; IEEE 802.11s; IEEE 802.11u; IEEE 802.11v; IEEE 802.11w; IEEE 802.12; IEEE 802.15.1; IEEE 802.15.4; IEEE 802.1AE; IEEE 802.1AX; IEEE 802.1D; IEEE 802.1Q; IEEE 802.1Qau; IEEE 802.1Qav; IEEE 802.1Qaz; IEEE 802.1Qbb; IEEE 802.1Qbg; IEEE 802.1Qbv; IEEE 802.1ab; IEEE 802.1ad; IEEE 802.1af; IEEE 802.1ag; IEEE 802.1ak; IEEE 802.1as; IEEE 802.1p; IEEE 802.1s; IEEE 802.1t; IEEE 802.1v; IEEE 802.1w; IEEE 802.1x; IEEE 802.2; IEEE 802.2x; IEEE 802.3; IEEE 802.3ab; IEEE 802.3ac; IEEE 802.3ad; IEEE 802.3ae; IEEE 802.3af; IEEE 802.3ah; IEEE 802.3ak; IEEE 802.3an; IEEE 802.3ap; IEEE 802.3aq; IEEE 802.3at; IEEE 802.3au; IEEE 802.3az; IEEE 802.3ba; IEEE 802.3bj; IEEE 802.3bm; IEEE 802.3bq; IEEE 802.3bs; IEEE 802.3bt; IEEE 802.3by; IEEE 802.3bz; IEEE 802.3cc; IEEE 802.3cd; IEEE 802.3i; IEEE 802.3p; IEEE 802.3q; IEEE 802.3u; IEEE 802.3x; IEEE 802.3z; IEEE 802.5; Kita
pt-PT: Padrões de rede: IEEE 1588; IEEE 1588v2; IEEE 1901; IEEE 1911.1; IEEE 1911.2; IEEE 1911.3; IEEE 802.11a; IEEE 802.11ac; IEEE 802.11ad; IEEE 802.11ax; IEEE 802.11az; IEEE 802.11b; IEEE 802.11d; IEEE 802.11e; IEEE 802.11g; IEEE 802.11h; IEEE 802.11i; IEEE 802.11j; IEEE 802.11k; IEEE 802.11mc; IEEE 802.11n; IEEE 802.11r; IEEE 802.11s; IEEE 802.11u; IEEE 802.11v; IEEE 802.11w; IEEE 802.12; IEEE 802.15.1; IEEE 802.15.4; IEEE 802.1AE; IEEE 802.1AX; IEEE 802.1D; IEEE 802.1Q; IEEE 802.1Qau; IEEE 802.1Qav; IEEE 802.1Qaz; IEEE 802.1Qbb; IEEE 802.1Qbg; IEEE 802.1Qbv; IEEE 802.1ab; IEEE 802.1ad; IEEE 802.1af; IEEE 802.1ag; IEEE 802.1ak; IEEE 802.1as; IEEE 802.1p; IEEE 802.1s; IEEE 802.1t; IEEE 802.1v; IEEE 802.1w; IEEE 802.1x; IEEE 802.2; IEEE 802.2x; IEEE 802.3; IEEE 802.3ab; IEEE 802.3ac; IEEE 802.3ad; IEEE 802.3ae; IEEE 802.3af; IEEE 802.3ah; IEEE 802.3ak; IEEE 802.3an; IEEE 802.3ap; IEEE 802.3aq; IEEE 802.3at; IEEE 802.3au; IEEE 802.3az; IEEE 802.3ba; IEEE 802.3bj; IEEE 802.3bm; IEEE 802.3bq; IEEE 802.3bs; IEEE 802.3bt; IEEE 802.3by; IEEE 802.3bz; IEEE 802.3cc; IEEE 802.3cd; IEEE 802.3i; IEEE 802.3p; IEEE 802.3q; IEEE 802.3u; IEEE 802.3x; IEEE 802.3z; IEEE 802.5; Outro
el: Πρότυπα δικτύου: IEEE 1588; IEEE 1588v2; IEEE 1901; IEEE 1911.1; IEEE 1911.2; IEEE 1911.3; IEEE 802.11a; IEEE 802.11ac; IEEE 802.11ad; IEEE 802.11ax; IEEE 802.11az; IEEE 802.11b; IEEE 802.11d; IEEE 802.11e; IEEE 802.11g; IEEE 802.11h; IEEE 802.11i; IEEE 802.11j; IEEE 802.11k; IEEE 802.11mc; IEEE 802.11n; IEEE 802.11r; IEEE 802.11s; IEEE 802.11u; IEEE 802.11v; IEEE 802.11w; IEEE 802.12; IEEE 802.15.1; IEEE 802.15.4; IEEE 802.1AE; IEEE 802.1AX; IEEE 802.1D; IEEE 802.1Q; IEEE 802.1Qau; IEEE 802.1Qav; IEEE 802.1Qaz; IEEE 802.1Qbb; IEEE 802.1Qbg; IEEE 802.1Qbv; IEEE 802.1ab; IEEE 802.1ad; IEEE 802.1af; IEEE 802.1ag; IEEE 802.1ak; IEEE 802.1as; IEEE 802.1p; IEEE 802.1s; IEEE 802.1t; IEEE 802.1v; IEEE 802.1w; IEEE 802.1x; IEEE 802.2; IEEE 802.2x; IEEE 802.3; IEEE 802.3ab; IEEE 802.3ac; IEEE 802.3ad; IEEE 802.3ae; IEEE 802.3af; IEEE 802.3ah; IEEE 802.3ak; IEEE 802.3an; IEEE 802.3ap; IEEE 802.3aq; IEEE 802.3at; IEEE 802.3au; IEEE 802.3az; IEEE 802.3ba; IEEE 802.3bj; IEEE 802.3bm; IEEE 802.3bq; IEEE 802.3bs; IEEE 802.3bt; IEEE 802.3by; IEEE 802.3bz; IEEE 802.3cc; IEEE 802.3cd; IEEE 802.3i; IEEE 802.3p; IEEE 802.3q; IEEE 802.3u; IEEE 802.3x; IEEE 802.3z; IEEE 802.5; Άλλο
fi: Verkkostandardit: IEEE 1588; IEEE 1588v2; IEEE 1901; IEEE 1911.1; IEEE 1911.2; IEEE 1911.3; IEEE 802.11a; IEEE 802.11ac; IEEE 802.11ad; IEEE 802.11ax; IEEE 802.11az; IEEE 802.11b; IEEE 802.11d; IEEE 802.11e; IEEE 802.11g; IEEE 802.11h; IEEE 802.11i; IEEE 802.11j; IEEE 802.11k; IEEE 802.11mc; IEEE 802.11n; IEEE 802.11r; IEEE 802.11s; IEEE 802.11u; IEEE 802.11v; IEEE 802.11w; IEEE 802.12; IEEE 802.15.1; IEEE 802.15.4; IEEE 802.1AE; IEEE 802.1AX; IEEE 802.1D; IEEE 802.1Q; IEEE 802.1Qau; IEEE 802.1Qav; IEEE 802.1Qaz; IEEE 802.1Qbb; IEEE 802.1Qbg; IEEE 802.1Qbv; IEEE 802.1ab; IEEE 802.1ad; IEEE 802.1af; IEEE 802.1ag; IEEE 802.1ak; IEEE 802.1as; IEEE 802.1p; IEEE 802.1s; IEEE 802.1t; IEEE 802.1v; IEEE 802.1w; IEEE 802.1x; IEEE 802.2; IEEE 802.2x; IEEE 802.3; IEEE 802.3ab; IEEE 802.3ac; IEEE 802.3ad; IEEE 802.3ae; IEEE 802.3af; IEEE 802.3ah; IEEE 802.3ak; IEEE 802.3an; IEEE 802.3ap; IEEE 802.3aq; IEEE 802.3at; IEEE 802.3au; IEEE 802.3az; IEEE 802.3ba; IEEE 802.3bj; IEEE 802.3bm; IEEE 802.3bq; IEEE 802.3bs; IEEE 802.3bt; IEEE 802.3by; IEEE 802.3bz; IEEE 802.3cc; IEEE 802.3cd; IEEE 802.3i; IEEE 802.3p; IEEE 802.3q; IEEE 802.3u; IEEE 802.3x; IEEE 802.3z; IEEE 802.5; Muu
zh-TW: 網際網路標準: IEEE 1588; IEEE 1588v2; IEEE 1901; IEEE 1911.1; IEEE 1911.2; IEEE 1911.3; IEEE 802.11a; IEEE 802.11ac; IEEE 802.11ad; IEEE 802.11ax; IEEE 802.11az; IEEE 802.11b; IEEE 802.11d; IEEE 802.11e; IEEE 802.11g; IEEE 802.11h; IEEE 802.11i; IEEE 802.11j; IEEE 802.11k; IEEE 802.11mc; IEEE 802.11n; IEEE 802.11r; IEEE 802.11s; IEEE 802.11u; IEEE 802.11v; IEEE 802.11w; IEEE 802.12; IEEE 802.15.1; IEEE 802.15.4; IEEE 802.1AE; IEEE 802.1AX; IEEE 802.1D; IEEE 802.1Q; IEEE 802.1Qau; IEEE 802.1Qav; IEEE 802.1Qaz; IEEE 802.1Qbb; IEEE 802.1Qbg; IEEE 802.1Qbv; IEEE 802.1ab; IEEE 802.1ab; IEEE 802.1af; IEEE 802.1ag; IEEE 802.1ak; IEEE 802.1as; IEEE 802.1p; IEEE 802.1s; IEEE 802.1t; IEEE 802.1v; IEEE 802.1w; IEEE 802.1x; IEEE 802.2; IEEE 802.2x; IEEE 802.3; IEEE 802.3ab; IEEE 802.3ac; IEEE 802.3ad; IEEE 802.3ae; IEEE 802.3af; IEEE 802.3ah; IEEE 802.3ak; IEEE 802.3an; IEEE 802.3ap; IEEE 802.3aq; IEEE 802.3at; IEEE 802.3au; IEEE 802.3az; IEEE 802.3ba; IEEE 802.3bj; IEEE 802.3bm; IEEE 802.3bq; IEEE 802.3bs; IEEE 802.3bt; IEEE 802.3by; IEEE 802.3bz; IEEE 802.3cc; IEEE 802.3cd; IEEE 802.3i; IEEE 802.3p; IEEE 802.3q; IEEE 802.3u; IEEE 802.3x; IEEE 802.3z; IEEE 802.5; 其他